# 处置部分子公司股权丧失控制权合并报表勾稽问题？

提问人：papa8586 时间：2020-06-27 08:05:03
公司在 19 年 12 月 31 日处置了全资子公司60%股权，在编制合并报表时有一些勾稽上的疑问：
1.按照 33 号准则的要求，资产负债表期末不再合并，同时补调整期初数据，但是利润表需要并处置期期初至处置日的损益，那如何解决年初未分配利润+本年净利润-利润分配项目不等于期末未分配利润？
2.母公司单体报表对剩余股权转为权益法追溯调整时，以前年度实现的损益，如果调整年初未分配利润的话，是不是要从以前年度进行滚动调整，不然年初报表勾稽有问题，如果直接调整未分配利润，又会造成本年的报表勾稽有问题，实务里怎么具体进行操作呢？

回答人：chenyiwei
1 、差额通过列报于合并利润表投资收益项目中的处置损益来平衡。也可能涉及该子公司相关的其他综合收益转入投资收益或者直接转入留存收益的金额。
2 、个别报表层面是否要追溯调整前期比较数据可能存在争议，我个人还是主张调整期初和前期个别报表比较数据的。

提问人：papa8586 时间：2020-06-28 22:37:00
陈老师，比如处置全资子公司所有股权，单体确认了投资收益同事终止确认长投账面价值，同时我在合并层面做了一笔投资收益和未分配利润的调整，但是合并利润表投资收益的金额就不等于处置对价减去持续计算的净资产份额，差异就等于子公司账面的盈余公积，是哪里没调对吗？请问应该怎么调整呢？

回答人：chenyiwei
是否你在合并报表中调整前期未分配利润影响时，未将子公司此前计提的盈余公积纳入考虑？